臺灣彰化地方法院刑事判決　　　九十六年度易字第一三六八號
公　訴　人　臺灣彰化地方法院檢察署檢察官
被　　　告　甲○○
上列被告因違反毒品危害防制條例案件，經檢察官提起公訴（九
十六年度毒偵字第三六００號），本院判決如下：
    主  文
甲○○施用第二級毒品，累犯，處有期徒刑陸月，如易科罰金，
以新臺幣壹仟元折算壹日。扣案如附表編號一所示之物沒收銷燬
之、如附表編號二至四所示之物均沒收之。
    事  實
一、甲○○前曾於民國九十五年八月二十八日，因連續施用第二
    級毒品案件，經本院彰化簡易庭以九十五年度彰簡字第五八
    ０號判處有期徒刑四月，得易科罰金確定，並已於九十五年
    十月十三日易科罰金執行完畢。其復曾因施用毒品案件，經
    送執行觀察、勒戒後，因認無繼續施用毒品之傾向，於八十
    八年三月十日執行完畢釋放，並由臺灣嘉義地方法院檢察署
    檢察官以八十八年度偵字第一七九三號案件為不起訴之處分
    確定；又於上開觀察、勒戒執行完畢釋放後，五年後再犯施
    用第二級毒品罪，經送執行觀察、勒戒後，因認有繼續施用
    毒品之傾向，接續執行強制戒治，於九十五年三月十五日因
    無繼續戒治之必要而執行完畢釋放，並由臺灣彰化地方法院
    檢察署檢察官以九十五年度戒毒偵字第八九號案件為不起訴
    之處分確定。詎仍不知警惕，於上開強制戒治執行完畢釋放
    後五年內、本院彰化簡易庭九十五年度彰簡字第五八０號刑
    事簡易判決最初送達生效後，又另行基於施用第二級毒品甲
    基安非他命之犯意，於九十六年七月二十三日上午十一時許
    ，在其位於彰化縣鹿港鎮○○里○○路十三巷四號住處，以
    將少許甲基安非他命（取用剩餘之甲基安非他命如附表編號
    一所示）放入如附表編號二所示之球型玻璃球管一個內，並
    以如附表編號四所示之膠膠吸管二支連接如附表編號三所示
    之塑膠瓶吸食器一個，以火燒烤再吸其煙霧之方式，施用第
    二級毒品甲基安非他命一次。嗣為警循線於九十六年七月二
    十三日下午七時五十五分許，前至其上址住處查獲，並起出
    其所有如附表編號一至四所示之物扣案。
二、案經彰化縣警察局鹿港分局報請臺灣彰化地方法院檢察署檢
    察官偵查起訴。
    理  由
一、按「除簡式審判程序、簡易程序及第三百七十六條第一款、
    第二款所列之罪之案件外，第一審應行合議審判。」，刑事
　　訴訟法第二百八十四條之一定有明文；本件被告甲○○所犯
　  係屬刑事訴訟法第三百七十六條第一款所列之罪，爰依法行
    獨任審判。又本件有關以下所引用被告以外之人於審判外之
    言詞或書面陳述，而不符合刑事訴訟法第一百五十九條之一
    至第一百五十九條之四之規定者，業經公訴人、被告於本院
    審理時明示同意作為證據，且均經本院於審理時當庭直接提
    示而為合法之調查，公訴人、被告均未於言詞辯論終結前聲
    明異議，本院審酌前開證據作成或取得之狀況，並無非法或
    不當取證之情事，且亦無顯不可信之情況，故認為適當而均
    得以作為證據，是前開證據依刑事訴訟法第一百五十九條之
    五之規定，均具有證據能力，先予敘明。
二、訊據被告對於上揭事實坦承不諱，且有彰化縣警察局鹿港分
    局委託檢驗尿液代號與真實姓名對照認證單、查獲毒品危害
    防制例毒品初步檢驗報告單、詮昕科技股份有限公司濫用藥
    物尿液檢驗報告各一份在卷可稽，被告就其有施用第二級毒
    品甲基安非他命一次之自白與事實相符。此外，復有照片七
    幀、臺灣彰化地方法院檢察署刑案資料查註紀錄表、臺灣高
    等法院被告前案紀錄表、臺灣高等法院在監在押全國紀錄表
    各一件在卷可考，本件事證明確，被告犯行洵堪認定。
三、按甲基安非他命係毒品危害防制條例所定之第二級毒品，不
    得非法施用。核被告所為，係犯毒品危害防制條例第十條第
    第二項之施用第二級毒品罪。其為供施用第二級毒品而持有
    該級毒品之低度行為，應為施用之高度行為所吸收，不另論
    罪。又被告前曾於九十五年八月二十八日，因連續施用第二
    級毒品案件，經本院彰化簡易庭以九十五年度彰簡字第五八
    ０號判處有期徒刑四月，得易科罰金確定，並已於九十五年
    十月十三日易科罰金執行完畢，有臺灣彰化地方法院檢察署
    刑案資料查註紀錄表、臺灣高等法院被告前案紀錄表各一份
    在卷可考，其於五年以內故意再犯本件有期徒刑以上之罪，
    為累犯，應依刑法第四十七條第一項之規定，加重其刑。爰
    審酌被告之素行、犯罪之動機、目的、施用毒品係戕害自身
    健康、施用毒品甲基安非他命一次之手段、所生危害及犯罪
    後之態度等一切情狀，量處如主文所示之刑，並諭知易科罰
    金之折算標準，以示懲儆。另中華民國九十六年罪犯減刑條
    例固已於九十六年七月四日公布，並自同年七月十六日生效
    施行，惟依上開條例第二條第一項之規定，必須犯罪在九十
    六年四月二十四日以前者，始有該條例減刑規定之適用；而
    本案被告之犯罪時間並非在九十六年四月二十四日之前，自
    無上開減刑條例適用之餘地，附此敘明。
四、扣案之如附表編號一所示之甲基安非他命一包（警秤毛重約
    零點四公克），屬查獲之第二級毒品，應依毒品危害防制條
　　例第十八條第一項前段之規定沒收銷燬之。又扣案如附表編
　  號二至四所示之物，均屬被告所有、供其於九十六年七月二
    十三日上午十一時許施用甲基安非他命一次所用之物等情，
    已據被告供明在卷，爰均依刑法第三十八條第一項第二款之
    規定併予宣告沒收之。至警方另行查扣之其上均有淺藍色直
    條紋之吸管二支，雖均屬被告所有之物，然與被告前開施用
    甲基安非他命一次之犯行無關一節，業據被告於本院審理時
    陳明，且本院亦查無上開扣案之吸管二支，係被告供前開施
    用甲基安非他命一次所用或預備之物，亦均非屬違禁物，核
    與沒收之要件不符，爰均不予宣告沒收之。
據上論斷，應依刑事訴訟法第二百九十九條第一項前段，毒品危
害防制條例第十條第二項、第二十三條第二項、第十八條第一項
前段，刑法第十一條、第四十七條第一項、第四十一條第一項前
段、第三十八條第一項第二款，判決如主文。
本案經檢察官陳茂榮到庭執行職務
中　　華　　民　　國　九十六　年　　十　　月　　十九　日
                  刑事第八庭    法  官  李雅俐
以上正本證明與原本無異。
如不服本判決，應於判決送達後十日內，向本院提出上訴狀（須
附繕本）。
中　　華　　民　　國　九十六　年　　十　　月　　十九　日
                                書記官  陳秀娟
附錄論罪科刑法條：
毒品危害防制條例第十條第二項：
施用第二級毒品者，處三年以下有期徒刑。
附　　表：
一、甲基安非他命一包（警秤毛重約零點四公克）。
二、球型玻璃球管一個。
三、塑膠瓶吸食器一個。
四、塑膠吸管二支【其中一支其上有綠色直條紋，另一支其上則
    有深藍色直條紋】。
